臺灣臺南地方法院民事判決　九十年度訴字第二二四六號
　　原　　　告　丁○○
　　被　　　告　乙○○○
　　　　　　　　甲○○
　　　　　　　　丙○○
　　　　　　　　馮凱俐
右當事人間請求拆屋還地事件，本院判決如左：
    主      文
被告乙○○○、甲○○、丙○○、馮凱俐應將坐落臺南縣官田鄉○○段第一四二九之
一地號土地上如附圖所示編號Ａ部分面積○‧○二○二平方公尺之黑瓦磚木造平房拆
除，並連同將同段第一四二九之一地號如附圖所示編號Ｂ部分面積○‧○二二六平方
公尺水泥空地、Ｃ部分面積○‧○○三三平方公尺水泥空地、Ｄ部分面積○‧○○三
四平方公尺空地，及同段第一四二八之一地號如附圖所示編號Ａ部分面積○‧○一三
一平方公尺空地、Ｂ部分面積○‧○○○一平方公尺空地交還原告。
被告乙○○○、甲○○、丙○○、馮凱俐應連帶給付原告新臺幣肆萬捌仟陸佰捌拾元
，及自民國九十年十二月一日起至清償日止，按年息百分之五計算之利息，並自民國
九十年十月一日起至交還前開土地之日止，按月給付原告新臺幣壹萬貳仟壹佰柒拾元
。
原告其餘之訴駁回。
訴訟費用由被告連帶負擔百分之九十八，餘由原告負擔。
本判決第一項、第二項於原告分別依序以新臺幣陸拾萬捌仟元、壹萬陸仟佰元供擔
保後，得假執行。但被告如於假執行程序實施前分別依序以新臺幣壹佰捌拾貳萬伍仟
肆佰捌拾伍元、肆萬捌仟陸佰捌拾元為原告預供擔保，得免為假執行。
原告其餘假執行之聲請駁回。
    事      實
甲、原告方面：
  一、聲明：
    (一)先位聲明：
      1.被告乙○○○、甲○○、丙○○、馮凱俐應將坐落臺南縣官田鄉○○段第一
        四二九之一地號土地上如附圖所示編號Ａ部分面積○‧○二○二平方公尺黑
        瓦磚木造平房地上物拆除，並連同將同段第一四二九之一地號如附圖所示編
        號Ｂ、Ｃ、Ｄ部分及同段第一四二八之一地號如附圖所示編號Ａ、Ｂ部分土
        地交還原告。
      2.被告乙○○○、甲○○、丙○○、馮凱俐應連帶給付原告新臺幣（下同）陸
        萬捌仟玖佰陸拾捌元，及自起訴狀繕本送達翌日起日清償日止，按年息百分
        之五計算之利息，並自九十年十月一日起至交還前項聲明土地之日止，按月
        給付原告壹萬柒仟貳佰肆拾貳元。
      3.願供擔保，請准宣告假執行。
    (二)備位聲明：
      1.核定被告乙○○○、甲○○、丙○○、馮凱俐使用原告所有坐落臺南縣官田
        鄉○○段第一四二八之一、第一四二九之一地號土地，代價為每月壹萬柒仟
        貳佰肆拾貳元。
      2.被告乙○○○、甲○○、丙○○、馮凱俐應連帶給付原告陸萬捌仟玖佰陸拾
        捌元，及自起訴狀繕本送達翌日起日清償日止，按年息百分之五計算之利息
        ，並自九十年十月一日起至交還前項聲明土地之日止，按月給付原告壹萬柒
        仟貳佰肆拾貳元。
      3.第二項聲明關於命被告第一次給付部分，願供擔保，請准宣告假執行。
  二、陳述：
    (一)先位之訴部分：
      1.緣原告於民國八十八年十一月、九十年四月間，因拍賣先後取得坐落臺南縣
        官田鄉○○段第一四二八之一、一四二九之一地號土地全部（下稱系爭土地
        ），並完成所有權移轉登記，惟被告等人明知原告業已取得系爭土地，卻持
        續無權占用，並設籍該處，拒不搬遷，致原告支付系爭土地買賣價金後，仍
        無法就系爭土地為使用收益。按所有人對於無權占有或侵奪其所有物者，得
        請求返還之；對於妨害其所有權者，得請求除去之，民法第七百六十七條定
        有明文。系爭土地上未經保存登記之房屋（下稱系爭房屋）係被告馮凱俐出
        資予伊父親馮老見所興建，馮老見死亡後，系爭房屋即由被告共同繼承，被
        告未經原告同意仍占用原告所有系爭土地，自屬無權占有，並妨害原告之所
        有權，爰依據民法第七百六十七條物上請求權之規定，請求被告拆除地上物
        並將土地返還原告。
      2.被告固辯稱系爭房屋早於六十九年七月四日即由被告馮凱俐以行使地上權之
        意思永久占有使用，現已逾二十年，被告馮凱俐已時效取得系爭土地登記地
        上權之請求權，但被告馮凱俐未就其主張舉證以實其說，並於審理時陳稱不
        知道伊在系爭土地上是否有權等語，乃事後復稱於二十時多年前即以行使地
        上權之意思占有使用系爭土地，前後陳述顯有出入，自難遽信。系爭土地於
        未經原告買受前，係屬被告丙○○、乙○○○所有，而被告均為一家人，被
        告馮凱俐竟謂以自家所有之土地，以行使地上權之意思占用建築，亦與社會
        常情有悖，倘被告馮凱俐係以行使地上權之意思占用土地建築房屋，則被告
        家人更應約定明確，並為地上權登記，豈可毫無約定而須憑藉時效取得，顯
        見被告所述均屬臨訟之詞，不足採信。又因時效而取得地上權登記請求權者
        ，不過有此請求權而已，在未依法登記為地上權人以前，仍不得據以對抗土
        地所有人而認其並非無權占有；而占有人因時效而取得地上權登記請求權者
        ，以已具備時效取得地上權之要件，向該管地政機關請求為地上權登記，如
        經地政機關受理，則受訴法院即應就占有人是否具備時效取得地上權之要件
        ，為實體上裁判（最高法院六十九年度第五次、八十年度第二次民事庭會議
        決議意旨參照）。被告既未能舉證證明被告馮凱俐業於原告起訴前已依法向
        地政機關請求為地上權登記並經受理，則縱使被告馮凱俐具備時效取得地上
        權要件，依上開決議要旨，被告仍不得據以對抗土地所有權人，仍為無權占
        有。
      3.另無權占有使用他人之土地，可能獲得相當於租金之利益，為社會通常之觀
        念，有最高法院六十一年臺上字第一六九五號判例要旨可資參照，又數人共
        同不法侵害他人之權利者，連帶負損害賠償責任；不能知其中孰為加害人者
        ，亦同，民法第一百八十五條第一項亦有明文。本件被告明知無合法權源占
        用原告系爭土地，拒不交還，自屬故意不法侵害原告對系爭土地之所有權，
        而受相當於租金之利益，原告自得依上開規定請求被告連帶賠償並返還相當
        於租金之利益，系爭土地位於省道旁，地形方正完整，便於利用，原告於拍
        賣時尚須花費貳佰萬元之高價始能獲得，顯見經濟價值不低，且系爭土地面
        積為六百二十七平方公尺，公告現值為每平方公尺仟佰元，依系爭土地
        公告現值貳拾陸萬玖仟壹佰元計算年息百分之十，每年租金為貳拾萬陸仟玖
        佰壹拾元，每月租金為壹萬柒仟貳佰肆拾貳元，應屬適當。原告買受系爭土
        地後，係於九十年五月二十一日辦妥土地所有權登記，迄原告起訴之日止，
        共四個月期間，依據上開標準計算租金金額，原告所受相當於租金之損害額
        為陸萬捌仟玖佰陸拾捌元，被告並應自九十年十月一日起至交還土地之日止
        ，按月給付壹萬柒仟貳佰肆拾貳元。
    (二)備位之訴部分：
      若認被告有權使用原告系爭土地，惟因被告使用原告系爭土地而受有利益，原
      告花費鉅款買受後，非但無從使用收益，更須負擔地價稅等稅捐，顯失公允，
      依據司法院大法官釋字第二九一號解釋，參照民法第八百六十七條法理，原告
      自得請求被告支付使用土地之代價，因兩造對於使用土地代價無法協議，請依
      據先位之訴陳述第三點部分，核定被告應支付使用系爭土地之對價，並判決如
      備位之訴所示之聲明。
  三、證據：提出土地登記謄本、戶籍謄本、照片各一件為證，並聲請調閱本院八十
      七年度執字第二○五○號強制執行卷及勘驗現場。
乙、被告方面：
  一、聲明：(一)請求駁回原告之訴。(二)如受不利判決，願供擔保，請准免為宣告假執
      行。
  二、陳述：
    (一)本件被告丙○○、甲○○、乙○○○均未於言詞辯論期日到場，據其先前提出
      書狀陳述如下：
    (二)鈞院八十九年度執方字第一一五五九號強制執行事件（下稱系爭執行事件），
      查封執行標的為臺南縣官田鄉○○段第一四二八等地號土地，並未將系爭土地
      上之系爭房屋一併查封，更非拍賣標的之一部，原告雖取得系爭土地所有權，
      但並未取得系爭房屋所有權，原告請求拆除系爭房屋返還土地，並無理由，又
      系爭執行事件於拍賣公告上載明系爭房屋於土地拍定後不點交，原告於拍賣前
      即已得知，不可於拍定後以其土地所有權人名義，提起本訴。又系爭房屋早於
      六十九年七月四日由被告馮凱俐以行使地上權之意思，永久占有使用系爭土地
      並建築房屋，現已逾二十年，被告馮凱俐已時效取得系爭土地登記地上權之請
      求權，現正辦理中，原告之請求顯無理由。又被告既為有權占有，即有使用系
      爭土地之權利，自無需給付任何相當於租金損害之不當得利。
  三、證據：提出戶籍謄本一件為證。
    理      由
一、程序方面：
    本件被告丙○○未於言詞辯論期日到場，被告乙○○○、甲○○未於最後言詞辯
    論期日到場，核無民事訴訟法第三百八十六條所列各款情形，爰依原告之聲請，
    由其一造辯論而為判決。
二、本件原告起訴主張：原告於八十八年十一月、九十年四月間，因拍賣先後取得系
    爭土地全部並完成所有權移轉登記，惟被告明知原告業已取得系爭土地所有權，
    卻持續無權占用，並設籍該處，拒不搬遷，致原告支付系爭土地買賣價金後，仍
    無法就系爭土地為使用收益，系爭土地上未經保存登記之系爭房屋係被告馮凱俐
    出資予伊父親馮老見所興建，馮老見死亡後，系爭房屋即由被告共同繼承，被告
    未經原告同意仍占用原告所有系爭土地，自屬無權占有，並妨害原告之所有權，
    爰依據民法第七百六十七條物上請求權之規定，提起先位之訴，請求被告拆除地
    上物並將土地返還原告，及賠償相當於租金之損害。若認被告有權使用原告系爭
    土地，惟因被告使用原告系爭土地而受有利益，原告花費鉅款買受後，非但無從
    使用收益，更須負擔地價稅等稅捐，依據司法院大法官釋字第二九一號解釋，參
    照民法第八百六十七條法理，原告自得請求被告支付使用土地之代價，因兩造對
    於使用土地代價無法協議，請依據先位之訴陳述第三點部分，核定被告應支付使
    用系爭土地之對價後，請求被告給付相當於租金之損害。
三、被告則以：系爭執行事件查封執行標的為臺南縣官田鄉○○段第一四二八等地號
    土地，並未將系爭土地上之系爭房屋一併查封，更非拍賣標的之一部，原告雖取
    得系爭土地所有權，但並未取得系爭房屋所有權，又系爭執行事件於拍賣公告上
    載明系爭房屋於土地拍定後不點交，原告於拍賣前即已得知，原告請求拆除系爭
    房屋返還土地，即無理由，被告既為有權占有，即有使用系爭土地之權利，自無
    需給付任何相當於租金損害之不當得利。被告馮凱俐另辯稱早於六十九年七月四
    日即以行使地上權之意思，永久占有使用系爭土地並建築房屋，現已逾二十年，
    被告馮凱俐已時效取得系爭土地登記地上權之請求權，現正辦理中，因此原告之
    請求亦無理由等語資為抗辯。
四、原告主張伊於因八十八年十一月二十三日拍賣取得臺南縣官田鄉○○段第一四二
    八號、第一四二八號之一、第一四二九號之一地號土地應有部分各三分之一，並
    於八十九年二月十九日取得不動產權利移轉證明書，連同伊於九十年四月二日另
    買受取得同段第一四二八號之一、第一四二九號之一地號土地應有部分各三分之
    二，已取得系爭土地所有權全部，另訴外人即被告之被繼承人馮老見於六十九年
    間由被告馮凱俐出資，在原為馮老見所有之系爭土地上蓋有屋頂為石棉瓦、黑瓦
    磚木造結構，未辦理建物第一次所有權登記之平房一間，周圍並鋪有水泥空地，
    系爭房屋原始起造人馮老見於六十八年四月三十日死亡後，將系爭違章建築房屋
    事實上之處分權移轉於繼承人即被告四人，系爭房屋現由被告占用系爭土地如附
    圖所示並設籍居住之事實，業據原告提出土地登記謄本一件為證、並經依原告聲
    請調閱本院八十七年度執字第二○五○號強制執行卷附不動產權利移轉證明書一
    紙，另經本院勘驗現場製有土地成果複丈圖一件在卷可稽，以上並均為兩造所不
    爭執，自堪信為真實。惟被告分別以前詞置辮，抗辯渠等為有權占有，系爭房屋
    與土地因拍賣及買賣結果致所有權非屬同一人，已如前述，因此本件爭執所在，
    即為新取得系爭土地所有權之原告，是否應依民法第四百二十五條之一第一項之
    規定，認為原告有默許被告繼續使用系爭土地，而推定兩造有租賃之法律關係存
    在？
五、按土地及其土地上之房屋同屬一人所有，而僅將土地或僅將房屋所有權讓與他人
    ，或將土地及房屋同時或先後讓與相異之人時，土地受讓人或房屋受讓人與讓與
    人間或房屋受讓人與土地受讓人間，推定在房屋得使用期限內，有租賃關係，其
    期限不受第四百四十九條第一項規定之限制，民法第四百二十五條之一第一項有
    明文規定。另按土地與房屋同屬一人，而將土地及房屋分開同時或先後出賣時，
    依本院四十八年臺上字第一四五七號判例，應推斷土地承買人默許房屋承買人繼
    續使用土地，參照該判例之原判決全部裁判意旨，係認為使用土地之房屋所有人
    對土地所有人應支付相當之代價，則其法律關係之性質，當屬租賃。至其租金數
    額，如當事人間不能協議決定，當可訴請法院裁判。其再因轉讓而承受土地所有
    權之人，應有民法第四百二十五條之適用，其再因轉讓而繼受房屋所有權之人，
    則除有反對之特約外，應推斷土地所有人對之默許其繼續承租，故不問其後為轉
    讓土地或轉讓房屋，其土地所有權之承受人對房屋所有人或房屋所有權之承受人
    對土地所有人，均繼續其原來之法律關係（最高法院七十三年度第五次民事庭會
    議決議要旨參照）。綜合上開法條及決議要旨，係指房屋及土地之繼受人均因買
    賣等原因而有償取得者而言，如係無償取得土地及房屋，已與前開判例及決議所
    指者有異（最高法院八十八年度臺上字第一○三四號判決要旨參照），但在以繼
    承為原因之無償取得情形，雖無上開判例及決議之適用，但仍須符合土地或房屋
    移轉當時，該土地及其土地上之房屋均屬一人所有或相同之繼承人所共有，否則
    仍不得適用民法第四百二十五條之一第一項之規定。因此本件即應考量：(一)被告
    取得系爭土地及房屋所有權時，是否為有償取得？(二)原告取得系爭土地所有權時
    ，先前系爭土地及房屋之所有權歸屬情形為何，是否均同屬一人所有或相同繼承
    人所共有？經查：
    (一)系爭土地及房屋原本均屬訴外人馮老見所有，其於六十八年四月三十日死亡後
      ，系爭土地所有權即由繼承人被告乙○○○、甲○○、丙○○各自取得應有部
      分各三分之一，而系爭房屋為違章建築，雖因不能為移轉登記，而不能為不動
      產所有權之讓與，但已因繼承之法律關係，將系爭房屋事實上之處分權移轉於
      繼承人即被告四人，其後被告甲○○又於七十一年六月十四日，將伊所有系爭
      土地應有部分三分之一，賣予另一共有人即被告乙○○○；而原告於八十八年
      十一月二十三日因拍賣取得系爭土地被告丙○○應有部分各三分之一，並於八
      十九年二月十九日取得不動產權利移轉證明書，隨後又於九十年四月二日另向
      被告乙○○○買受取得系爭土地應有部分三分之二，已取得系爭土地所有權全
      部，上述系爭土地所有權移轉情形，有本院八十七年度執字第二○五○號強制
      執行卷及其卷附土地登記簿謄本一份可憑。
    (二)分析系爭土地及房屋所有權移轉情形，自原始所有人馮老見死亡後，被告係以
      繼承之法律關係取得所有權，為無償取得，自無最高法院四十八年臺上字第一
      四五七號判例及七十三年度第五次民事庭會議決議之適用；另外系爭土地所有
      權於繼承時係由被告乙○○○、甲○○、丙○○三人共同取得，被告馮凱俐並
      未取得系爭土地所有權，而系爭房屋所有權於繼承時則由被告乙○○○、甲○○、丙○○、馮凱俐四人所共同取得，顯見系爭土地及房屋於繼承後已非屬相
      同繼承人所共有；其後被告甲○○又將系爭土地應有部分三分之一移轉予被告
      乙○○○，因此系爭土地改為被告乙○○○及丙○○所共有，但系爭房屋則仍
      為被告四人維持共有，已與民法第四百二十五條之一第一項「土地及其土地上
      之房屋同屬一人所有」之要件有間，自不得遽而認定原告其後取得系爭土地所
      有權，與被告就系爭房屋得使用期限內，推定有租賃關係存在。
    (三)又系爭執行事件拍賣公告雖載明不點交，僅意謂執行法院不解除債務人或第三
      人之占有，非謂系爭土地買受人即原告對於被告在系爭土地使用系爭房屋，即
      有容忍之義務，被告就此抗辯，顯對拍賣公告之不點交表示有所誤解。
六、復按占有他人之土地，依民法第七百七十二條準用第七百六十九條、第七百七十
    條規定主張依時效取得地上權者，土地所有人固不負擔同意占有人登記為地上權
    人之義務。然占有人若依土地登記規則第一百十三條規定，由其一方申請登記為
    地上權人，經登記機關受理，在公告期間，土地所有人提出異議者，登記機關應
    依土地法第五十九條第二項規定予以調處；不服調處者，應於接到調處通知後十
    五日內向司法機關訴請處理。調處結果，若對占有人不利，占有人對土地所有人
    提起之訴訟，即得請求該所有人容忍其辦理地上權登記，以排除土地所有人之異
    議，使登記程序之障礙除去，俾完成地上權登記；又因時效而取得地上權登記請
    求權者，不過有此請求權而已，在未依法登記為地上權人以前，仍不得據以對抗
    土地所有人而認其並非無權占有，有最高法院八十三年臺上字第三二五二號判例
    要旨及六十九年度第五次民事庭會議決意要旨可資參照。綜合上開判例及決議要
    旨，如占有人欲主張因時效取得地上權登記請求權，須以依土地登記規則第一百
    十三條規定向地政機關申請登記受理為要件，占有人如尚未申請登記，縱使符合
    時效取得地上權之法律規定，仍不得據以對抗土地所有人而認其並非無權占有。
    查被告馮凱俐抗辯其已因時效取得系爭土地登記地上權之請求權，現正辦理中云
    云，然並未積極舉證確實已向該管地政機關提出申請，自不能據此對抗系爭土地
    所有權人即原告，被告馮凱俐此處抗辯，並無理由。此外被告復未能舉證證明其
    就系爭房屋究有何占有權源，從而原告本於所有權之法律關係，訴請被告遷讓系
    爭房屋，自屬有據。
七、又按無法律上之原因而受利益，致他人受損害者，應返還其利益；因故意或過失
    ，不法侵害他人之權利者，負損害賠償責任；數人共同不法侵害他人之權利者，
    連帶負損害賠償責任，民法第一百七十九條前段、第一百八十四條第一項前段、
    第一百八十五條第一項前段分別定有明文。而無權占有他人土地，可能獲得相當
    於租金之利益為社會通常之觀念，此有最高法院六十一年度臺上字第一六九五號
    判例要旨可參。查系爭土地為原告於九十年五月二十一日辦妥土地所有權登記，
    ，被告無權占有系爭土地並於其上使用系爭房屋及其周圍空地，已無前述，自無
    正當權源，乃無法律上之原因受有使用土地之利益，並因而造成原告無法使用系
    爭土地之損害，依據前開規定，原告自可請求被告連帶給付相當於租金之損害金
    。次按城市地方房屋之租金，以不超過土地及其建築物申報總價額年息百分之十
    為限，土地法第九十七條第一項定有明文。原告主張依據系爭土地公告現值年息
    百分之十計算租金，核與上開規定並無不合，且本院並參酌系爭土地位於省道旁
    ，地形方正完整，便於利用，被告系爭房屋占有使用系爭土地之面積，致使原告
    無法全部使用等情狀，此外，系爭一四二八之一土地於九十年四月份公告現值為
    每平方公尺仟零伍拾陸元捌角、系爭一四二九之一土地於九十年四月份公告現
    值為每平方公尺貳仟捌佰柒拾貳元柒角，其申報地價分別為貳仟肆佰肆拾伍元肆
    角肆分、貳仟貳佰玖拾捌元壹角陸分，其面積分別為一百三十二及四百九十五平
    方公尺，價值共計為壹佰肆拾陸萬零佰柒拾捌元，，依上開標準計算年息百分
    之十即每年租金為壹拾肆萬陸仟零拾捌元，每月租金為壹萬貳仟壹佰柒拾元，
    應屬適當。又迄原告取得系爭土地所有權之日九十年五月二十一日，迄起訴前即
    九十年九月三十日止，被告已有四個月期間無權占用系爭土地，原告所受相當於
    租金之損害額為肆萬捌仟陸佰捌拾元，被告並應自九十年十月一日起至交還土地
    之日止，按月連帶給付壹萬貳仟壹佰柒拾元。
八、綜上所述，被告抗辯係本於租賃及地上權之法律關係占有使用系爭土地，要屬無
    據，本件原告主張被告為無權占有，基於所有權及侵權行為之法律關係，以民法
    第七百六十七條、第一百八十四條第一項前段、第一百八十五條第一項為請求權
    基礎，提起本件訴訟，請求：(一)被告乙○○○、甲○○、丙○○、馮凱俐應將坐
    落臺南縣官田鄉○○段第一四二九之一地號土地上如附圖所示編號Ａ部分面積○
    ‧○二○二平方公尺之黑瓦磚木造平房拆除，並連同將同段第一四二九之一地號
    如附圖所示編號Ｂ部分面積○‧○二二六平方公尺水泥空地、Ｃ部分面積○‧○○三三平方公尺水泥空地、Ｄ部分面積○‧○○三四平方公尺空地，及同段第一
    四二八之一地號如附圖所示編號Ａ部分面積○‧○一三一平方公尺空地、Ｂ部分
    面積○‧○○○一平方公尺空地交還原告，及(二)被告乙○○○、甲○○、丙○○
    、馮凱俐應連帶給付原告肆萬捌仟陸佰捌拾元，並自九十年十月一日起至交還前
    開土地之日止，按月給付原告壹萬貳仟壹佰柒拾元，為有理由，均應准許。另就
    先位聲明第二項利息請求部分，按給付無確定期限者，債務人於債權人得請求給
    付時，經其催告而未為給付，自受催告時起，負遲延責任，其經債權人起訴而送
    達訴狀，或依督促程序送達支付命令，或為其他相類之行為者，與催告有同一之
    效力；且遲延之債務，以支付金錢為標的者，債權人得請求依法定利率計算之遲
    延利息；又應付利息之債務，其利率未經約定，亦無法律可據者，週年利率為百
    分之五，民法第二百二十九條第二項、第二百三十三條本文、第二百零五條分別
    定有明文。本件原告起訴狀送達被告之日為九十年十一月三十日，且兩造間未就
    遲延利息之利率另有約定，因此就利息請求部分原告請求自起訴狀繕本送達翌日
    即九十年十二月一日起至清償日止，按年息百分之五計算之利息，為有理由，亦
    予准許。逾上開金額部分之請求，為無理由，應予駁回。又兩造分別陳明願供擔
    保，請准宣告假執行或免為假執行，就原告勝訴部分，核均無不合，爰分別酌定
    相當擔保金額准許之；至於原告敗訴部分，其假執行之聲請既因敗訴而失所附麗
    ，應併予駁回。
九、本件原告先位聲明，已判決原告全部勝訴並如主文第一、二項所示，則其備位聲
    明部分無庸再予審究，附此敘明。
十、本件判決之基礎已臻明確，兩造其餘之攻擊防禦方法及舉證，經審酌後於判決結
    果無影響，無一一審究之必要，併此敘明。
據上論結：本件原告之訴為一部有理由、一部無理由，依民事訴訟法第三百八十五條
第一項前段、第七十九條但書、第八十五條第二項、第三百九十條第二項、第三百九
十二條，判決如主文。
中　　　華　　　民　　　國　　九十一　　年　　　六　　  月　　  五　　  日
                                臺灣臺南地方法院民事第三庭
~B審判長法官　吳森豐
~B    法　官　葉惠玲
~B    法　官　李東柏
右為正本係照原本作成
如對本判決上訴，須於判決送達後廿日內向本院提出上訴狀
中　　　華　　　民　　　國　　九十一　　年　　　六　　  月　　  五　　  日
~B法院書記官　陳靜娟
